【裁判字號】    90,易,776
【裁判日期】    900802
【裁判案由】    家庭暴力之傷害等
【裁判全文】
臺灣屏東地方法院刑事判決                            九十年度易字第七七六號
    公  訴  人  臺灣屏東地方法院檢察署檢察官
    被      告  乙○○
右列被告因傷害案件，經檢察官提起公訴（九十年度偵緝字第九七號），本院判決如
左︰
    主  文
乙○○傷害人之身體，處拘役伍拾日，如易科罰金，以佰元折算壹日，緩刑貳年，
緩刑期間付保護管束。
    事  實
乙○○係甲○○之配偶，二人間具有家庭暴力防治法第三條第款所定之家庭成員關係
。乙○○於九十年一月二十一日十時許，因不滿甲○○長期離家未歸，且置年幼子女
於不顧，又不願與其一起回家，竟基於傷害身體健康之犯意，在屏東縣林邊鄉○○路
一一六號住屋前空地，以拳頭毆打甲○○頭部，及以右腳踢打甲○○身體腹部、背部
，致使甲○○受有腦震盪、左臉瘀血、背部挫傷及瘀血等傷害。案經甲○○告訴及屏
東縣警察局東港分局報告臺灣屏東地方法院檢察署檢察官偵查起訴。
    理  由
一、訊據被告乙○○固承認於右揭時地告訴人甲○○不願與其一同回家，致與告訴人
    發生爭執，並因而出手打告訴人一耳光，惟矢口否認有出手毆打或踢傷告訴人之
    傷害犯行，辯稱係告訴人與其發生拉扯時自己不慎跌倒所致等語。惟查右揭事實
    ，業據告訴人甲○○先後於警、偵訊中指訴綦詳，且被告亦自承曾出手打告訴人
    耳光，足見被告當時確因告訴人拒絕一同回家而情緒激動，並因而出手傷人，而
    告訴人受有前開傷害，則有屏東縣東港鎮安泰醫院所出具之診斷證明書在卷可稽
    ，觀諸該證明書所載，告訴人受有腦震盪、臉部瘀傷、背部挫瘀傷等傷害，顯非
    告訴人自行所為，且告訴人於案發當日即行前往就醫，應堪認係告訴人於案發當
    日所受之傷，故告訴人所述情節，應堪採信；被告罪證明確，其空言諉卸之詞，
    無從採信，犯行洵堪認定。
二、核被告乙○○所為，係犯刑法第二百七十七條第一項之傷害罪。審酌被告並無前
    科，此有其前科表為憑，素行非劣、與告訴人為夫妻關係、以徒手毆打告訴人為
    犯罪手段、致告訴人受有腦震盪、挫瘀傷等傷害、犯罪動機係因告訴人多次外出
    未歸，對年幼子女不予照顧，且經被告要求告訴人返家遭受拒絕，因而一時氣憤
    ，此除經被告當庭陳明外，並經被告與告訴人之女鄭怡屏當庭陳明、被告之犯後
    態度等一切情狀，量處如主文所示之刑，並諭知易科罰金之折算標準；又被告前
    未曾受刑之宣告，此有台灣高等法院被告全國前案紀錄表可憑，且被告現仍有年
    幼子女待照顧，此經被告及證人鄭怡屏陳明，因認被告經此偵查、審理程序之教
    訓後，當知所警惕，所受刑之宣告以暫不執行為當，爰併予宣告緩刑，以啟自新
    。又違反家庭保護令罪而受緩刑之宣告者，依家庭暴力防治法第三十條第一項之
    規定，在緩刑期內應付保護管束，爰併為緩刑期內付保護管束之諭知。
據上論斷，應依刑事訴訟法第二百九十九條第一項前段，家庭暴力防治法第三十條第
一項，刑法第二百七十七條第一項、第四十一條第一項、第七十四條第一款，罰金罰
鍰提高標準條例第一條前段、第二條，判決如主文。
本案經檢察官王光傑到庭執行職務。
中      華      民      國      九十      年      八    月    二        日
                                      臺灣屏東地方法院刑事第二庭
                                          法  官    莊鎮遠
右判決正本證明與原本無異。
對於本判決如有不服應於收受送達後十日內向本院提出上訴書狀上訴於台灣高等法院
高雄分院並按他造當事人之人數附具繕本。
                                          書記官    魏慧夷
中    華    民    國     九十      年      八      月       三      日
附錄本判決論罪之法條：
中華民國刑法第二百七十七條
 (普通傷害罪)
傷害人之身體或健康者，處三年以下有期徒刑、拘役或一千元以下罰金。
犯前項之罪因而致人於死者，處無期徒刑或七年以上有期徒刑；致重傷者
，處三年以上十年以下有期徒刑。


司法院資訊處製作；財團法人民間司法改革基金會備份。
